【裁判字號】    90,交易,164
【裁判日期】    900425
【裁判案由】    竊盜等
【裁判全文】
臺灣桃園地方法院刑事判決                          九十年度交易字第一六四號
    公  訴  人  臺灣桃園地方法院檢察署檢察官
    被      告  乙○○
右列被告因竊盜等案件，經檢察官提起公訴（九十年度偵字第四五九一號），本院判
決如左：
    主  文
乙○○竊盜，處有期徒刑捌月。又服用酒類，不能安全駕駛動力交通工具而駕駛，處
有期徒刑月。應執行有期徒刑拾月。
    事  實
一、乙○○前於民國八十七年間因竊盜罪，經本院判處有期徒刑八月，嗣經上訴，經
    台灣高等法院撤銷改判有期徒刑八月，緩刑四年確定，復於八十八年間再因搶奪
    罪及竊盜罪，經本院分別判處有期徒刑七月及十月確定，前開三罪合併接續執行
    ，至八十九年十二月二十二日假釋出獄，現仍假釋中（以上不構成累犯），猶不
    知悔改。復於九十年三月十一日下午三時許，見甲○○所有車牌號碼ＲＷＶ－０
    八二號輕型機車，停放在桃園縣大溪鎮○○路新光紡織廠前且機車鑰匙未拔下，
    認有機可乘，竟基於意圖為自己不法所有之犯意，以該機車鑰匙發動上開機車竊
    取之，得手後留供己使用。嗣於同年三月十二日下午，乙○○與友人至位於桃園
    縣大溪鎮○○路僑愛市場飲酒，明知其服用酒類後，已達不能安全駕駛動力交通
    工具之狀態，仍於同日下午五時許，騎乘前開竊得之機車，行經桃園縣大溪鎮○
    ○路五三七巷口時，為警查獲，並經員警當場測得吐氣所含酒精濃度達每公升壹
    點伍零毫克（一．五０ＭＧ＼Ｌ）。
二、案經桃園縣警察局大溪分局移送臺灣桃園地方法院檢察署檢察官偵查起訴。
    理  由
一、右揭事實，業據被告乙○○迭於警訊時及偵審中供認不諱，核與被害人甲○○於
    警訊中指訴之情節相符，且被告為警查獲當場經警測試其吐氣所含酒精成分高達
    每公升一點五０毫克乙節，並有酒精濃度測定單影本乙紙存卷可憑，而酒精對中
    樞神經系統具有麻醉作用，對人體之影響固因人而異，然多與血液中之酒精濃度
    成正比，通常情形，血液中之酒精濃度在每公升一千毫克（即呼氣酒精濃度每公
    升○．○五毫克）時，雖在外觀上無法辨識，但檢查眼睛機能，對反應時間均有
    降低之事實，對一般人而言，血液中酒精濃度增加致每公升一千至一千五百毫克
    （即呼氣酒精濃度約每公升○．○五至○．○七五毫克）顯示快感狀態、話多、
    臉色紅潤，每公升一千五百至二千五百毫克（呼氣酒精濃度每公升○．七五至一
    ．二五毫克）時，呈興奮、走路不穩、咬字不清、稍有痲痹現象，迄每公升二千
    五百至三千五百毫克（呼氣酒精濃度每公升一．二五至一．七五毫克）時，更出
    現步行困難，不舒服感、言語不清、意識不明等情狀，可知酒精在低濃度時，對
    中樞神經會有選擇性抑制作用，高濃度則有廣泛抑制作用，在高濃度時，對人之
    注意力，精神集中，運動協調及反應時間均會有影響，被告乙○○遠超過標準值
    已屬高濃度，參以被告飲酒後經警當場作直線測試，被告呈手腳部顫抖，且有語
    無倫次、含糊不清、意識模糊、多話、泥醉等情，亦有刑法第一百八十五條之三
    案件測試觀察紀錄表乙紙附卷可稽，被告顯已達不能安全駕駛動力交通工具之狀
    態，甚為明灼。此外並有大溪分局圳頂派出所贓物認領保管單、車輛竊盜、車牌
    失竊資料個別查詢報表－查詢車輛認可資料、桃園縣警察局舉發違反道路交通管
    理事件通知單各乙紙附卷可憑，事證明確，被告犯行洵堪認定，應依法論科。
二、核被告所為，係犯刑法第三百二十條第一項之竊盜罪、第一百八十五條之三之公
    共危險罪。所犯上開二罪，犯意各別，行為不同，應分論併罰。爰審酌被告自八
    十七年起迄八十八年間屢犯竊盜罪及搶奪罪，經本院各判處有期徒刑八月、七月
    、十月確定，現仍假釋中，有台灣高等法院被告全國前案紀錄表可按，復犯本案
    ，惡性非淺，及其犯罪之動機、目的、手段、酒後駕車所為嚴重危害公眾往來之
    安全及犯罪後之態度等一切情狀，分別量處如主文所示之刑，並定其應執行刑，
    以資懲儆。至公訴人認被告前有二次竊盜前科紀錄，再犯本件竊盜罪，足認被告
    具有犯罪之習慣，僅藉刑之執行不足以徹底根絕惡性，請求併依竊盜犯贓物犯保
    安處分條例第三條第一款、第二款規定，諭知於刑之執行前令入勞動場所強制工
    作一節，惟查應執行之刑未達一年以上者，不適用前開條例，竊盜犯贓物犯保安
    處分條例第二條第四項定有明文。本院審認本件被告犯案情節及其他一切情狀認
    竊盜部分量處有期徒刑八月，公共危險部分量處有期徒刑三月，應執行有期徒刑
    十月為適當，有如前述，揆諸上開法條之說明，自無從為被告刑前強制工作之諭
    知。又本件被告實施竊盜犯罪之時間與前二次竊盜前科，時間分別相隔二年、三
    年，是尚能遽認其有竊盜犯罪習慣，本院認被告亦無依刑法第九十條規定施以強
    制工作之必要，均併此敘明。
據上論斷，應依刑事訴訟法第二百九十九條第一項前段，刑法第三百二十條第一項、
第一百八十五條之三、第五十一條第五款，罰金罰鍰提高標準條例第一條前段，判決
如主文。
本案經檢察官何祖舜到庭執行職務。
中      華      民      國      九十      年      四      月    廿五    日
                                  臺灣桃園地方法院刑事第三庭
                                      法  官  林惠霞
右正本證明與原本無異。
如不服本判決，應於判決送達後十日內向本院提出上訴狀( 應附繕本 )，上訴於
臺灣高等法院。
                                      書記官  陳婉婷
中      華      民      國      九十      年      五      月    三      日
附錄本案論罪科刑法條全文：
刑法第一百八十五條之三
  服用毒品、麻醉藥品、酒類或其他相類之物，不能安全駕駛動力交通工具而駕駛者
  ，處一年以下有期徒刑、拘役或三萬元以下罰金。


司法院資訊處製作；財團法人民間司法改革基金會備份。
